臺灣宜蘭地方法院民事簡易判決
111年度羅簡字第83號
原      告  范植奕  

被      告  王清揚  

上列當事人間因竊盜案件，原告提起刑事附帶民事訴訟，請求損
害賠償，經本院刑事庭以110年度附民字第46號裁定移送前來，
本院於民國111年4月29日言詞辯論終結，判決如下：
    主      文
被告應給付原告新臺幣捌萬捌仟元，及自民國110年3月26日起至
清償日止，按週年利率百分之5計算之利息。
本判決第一項得假執行。但被告以新臺幣捌萬捌仟元為原告預供
擔保，得免為假執行。
    事實及理由
壹、程序部分：
    按簡易訴訟之訴狀送達後，原告不得將原訴變更或追加他訴
    ，但擴張或減縮應受判決事項之聲明者，不在此限，民事訴
    訟法第436條第2項、第255條第1項但書第3款分別定有明文
    。本件原告起訴時原訴之聲明第1項係請求被告應給付原告
    新臺幣（下同）200,000元，及自起訴狀繕本送達翌日起至
    清償日止，按年息5％計算之利息，嗣於起訴狀送達被告後，
    減縮訴之聲明第1項為被告應給付原告88,000元，及自起訴
    狀繕本送達翌日起至清償日止，按年息5％計算之利息，經核
    其性質屬減縮應受判決事項之聲明，揆諸首揭規定，與法尚
    無不合，應予准許。
貳、實體部分：
一、原告主張：被告於民國109年1月28日凌晨5時38分前某時許
    ，意圖為自己不法之所有，基於毀壞安全設備、踰越窗戶、
    侵入住宅竊盜之犯意，駕駛訴外人劉明隆所有之車牌號碼00
    0-0000號自用小客車，停放於其友人即訴外人張福仁位於宜
    蘭縣○○鄉○○路0段000巷0○0號住處（下稱張福仁住處）後，
    自該處2樓以不詳方式毀壞窗戶外之安全設備，踰越窗戶侵
    入原告位於上址房屋隔壁（即8號)之住處內，徒手竊取原告
    所管領之皇家禮炮洋酒1瓶（已發還）、黃檜木4塊（其中1
    塊已發還），得手後並以上開汽車載運至其不知情之友人即
    訴外人蔡孝璟位於宜蘭縣○○鄉○○路0段00號之住處後方房子
    內及宜蘭縣○○鄉○○路0段00號鐵皮屋內（下合稱蔡孝璟住處
    ）存放，再委請蔡孝璟與不知情之訴外人黃世勲聯繫上開黃
    檜木4塊之買賣事宜，並成功出售黃檜木3塊，變得現金88,0
    00元。經警循線查獲，被告業經本院110年度易字第96號刑
    事判決（下稱系爭刑事判決）被告犯加重竊盜罪，處有期徒
    刑1年。為此，爰依民法第184條第2項規定請求被告賠償等
    語。並聲明：㈠被告應給付原告88,000元，及自起訴狀繕本
    送達翌日起至清償日止，按年息5％計算之利息；㈡請准供擔
    保宣告假執行。
二、被告則以：伊尊重法院之判決，對88,000元沒有意見，但伊
    現在服刑中，無法償還，伊願意假釋出獄後償還，並希望能
    分期清償等語資為抗辯。並聲明：原告之訴駁回。
三、本院之判斷：
  ㈠原告主張被告在上揭時、地竊取其管領之皇家禮炮洋酒1瓶、
    黃檜木4塊，嗣後皇家禮炮洋酒1瓶、黃檜木其中1塊已經警
    發還，另3塊黃檜木，則由被告變得現金88,000元。被告因
    前開竊盜行為經本院系爭刑事判決犯加重竊盜罪，處有期徒
    刑1年之事實，有系爭刑事判決在卷，且經本院調取系爭刑
    事案件卷宗查明無訛，而被告對前揭事實則未為爭執，本院
    依上開調查證據之結果，認原告之主張堪信為真實。
　㈡按違反保護他人之法律，致生損害於他人者，負賠償責任；
    又損害賠償，除法律另有規定或契約另有訂定，應以填補債
    權人所受損害及所物利益為限，民法第184條第2項前段、第
    216條第1項分別定有明文。本件被告竊取原告上開財物，不
    法侵害原告之財產權，已如前述，自應負損害賠償之責。又
    原告就遭竊而已經被告售出之黃檜木3塊，雖未提出證據證
    明其價值，惟按當事人已證明受有損害而不能證明其數額或
    證明顯有重大困難者，法院得審酌一切情況，依所得心證定
    其數額，民事訴訟法第222條第2項定有明文。本院審酌原告
    遭竊黃檜木3塊，並參以被告售出之實際價格，認原告主張
    損失88,000元尚屬合理，應予准許。
  ㈢末按給付無確定期限者，債務人於債權人得請求給付時，經
    其催告而未為給付，自受催告時起，負遲延責任，其經債權
    人起訴而送達訴狀，或依督促程序送達支付命令，或為其他
    相類之行為者，與催告有同一之效力；遲延之債務，以支付
    金錢為標的者，債權人得請求依法定利率計算之遲延利息；
    應付利息之債務，其利率未經約定，亦無法律可據者，週年
    利率為5％，民法第229條第2項、第233條第1項、第203條亦
    有明定。被告經原告起訴請求賠償88,000元而未為給付，原
    告自得依上開規定，請求被告加付遲延利息。從而，原告請
    求被告給付自起訴狀繕本送達翌日即110年3月26日起（見附
    民卷第5頁），按週年利率5％計算之利息，為有理由，應予
    准許。　
　㈣至被告表示希冀待其出監後再分期清償乙節，按債務人無為
    一部清償之權利，但法院得斟酌債務人之境況，許其於無甚
    害於債權人利益之相當期限內，分期給付，或緩期清償，民
    法第318條第1項固有明文。然該項但書之規定，係認法院有
    斟酌債務人境況，許其分期給付或緩期清償之職權，非認債
    務人有要求分期給付或緩期清償之權利。本件被告並未提出
    積極證據釋明其境況，且原告請求數額非高，本院尚難依其
    請求逕為准許，是被告此部分所辯，要難憑採。
四、本件係就民事訴訟法第427條第1項訴訟適用簡易程序所為被
    告敗訴之判決，爰依同法第389條第1項第3款規定，依職權
    宣告假執行，並依同法第436條第2項準用同法第392條第2項
    規定，依職權宣告被告如預供擔保，得免為假執行。
五、原告於刑事訴訟程序提起附帶民事訴訟，而由本院刑事庭依刑事訴訟法第504條第1項規定移送前來，依同條第2項規定，免繳納裁判費，而於本院審理期間，亦未滋生其他訴訟費用，並無訴訟費用負擔問題，故不另為訴訟費用負擔之諭知，附此敘明。
中　　華　　民　　國　　111 　年　　5 　　月　　20　　日
    　　　　　　　羅東簡易庭法　官  黃淑芳
以上正本係照原本作成。
如不服本判決，應於送達後20日內，向本院提出上訴狀並表明上
訴理由，如於本判決宣示後送達前提起上訴者，應於判決送達後
20日內補提上訴理由書（須附繕本）。
如委任律師提起上訴者，應一併繳納上訴審裁判費。
中　　華　　民　　國　　111 　年　　5 　　月　　20　　日
                            書記官　廖文瑜